【裁判字號】    99,聲,3428
【裁判日期】    991130
【裁判案由】    聲請具保停止羈押
【裁判全文】
臺灣高等法院刑事裁定                  99年度聲字第3428號
聲  請  人
即  被  告  呂宗
選任辯護人  黃慧仙律師
            趙元昊律師
上列被告因聲請停止羈押案件，本院裁定如下：
    主  文
聲請駁回。
    理  由
一、本件聲請意旨略以：
（一）聲請人即被告呂宗於民國97年6 月5 日到案接受檢察官
      偵訊之前，已詢問過律師，律師告知會被羈押，被告為證
      明清白，依然準時到案，實無逃亡動機。
（二）本案已於99年10月27日宣判，若使被告具保停止羈押，亦
      不影響審判程序之進行。
（三）不論被告提起第三審上訴後，能否改判無罪。就第二審判
      決10年6 個月有期徒刑之刑度而言，被告已羈押2 年6 個
      月，已至第二審判決宣告刑期之四分之一，縱判決確定必
      須執行，被告不到3 年即可報假釋，沒有理由不到案執行
      而選擇逃亡20年或30年。
（四）被告素行良好，羈押至今，已失去在民視無線電視台之職
      務，被告家中尚有年邁雙親及妻兒需照顧。爰請求准予具
      保停止羈押云云。
二、經查：
（一）本件被告與共同被告劉學家共犯販賣第一級毒品未遂罪，
      經臺灣桃園地方法院以97年度訴字第 740號判決，判處被
      告有期徒刑10年 6月，被告提起第二審上訴繫屬本院審理
      （98年度上訴字第4402號）。本院值日法官於98年11 月4
      日訊問被告後，認為被告犯罪嫌疑重大，所犯為死刑、無
      期徒刑或最輕本刑為 5年以上有期徒刑之罪，符合刑事訴
      訟法第101條第1項第 3款之羈押事由，非予羈押，顯難進
      行審判及確保將來刑之執行，有羈押必要，裁定予以羈押
      在案。本院對被告及其辯護人告以羈押被告所憑之事由，
      並聽取檢察官、被告及其辯護人之意見後，認被告經原審
      判處有期徒刑10年 6月之重刑，有客觀事實及相當理由足
      認被告犯罪嫌疑重大，有畏重罪刑罰執行而為逃亡之高度
      誘因。故認被告併有刑事訴訟法第101條第1項第1款、第3
      款之羈押事由，非予羈押，難以確保審判及將來若為有罪
      判決確定後之刑罰執行程序進行，於訊問被告後，認上述
      羈押原因依然存在，有繼續羈押被告之必要，乃先後裁定
      延長被告羈押期間在案。
（二）本件被告所涉犯者係毒品危害防制條例第4條第1項法定本
      刑為死刑或無期徒刑之罪，已符刑事訴訟法第101條第1項
      第3 款所定羈押要件。被告不服原審判決提起上訴，亦經
      本院認定被告犯罪事證明確，於99年10月27日判處有期徒
      刑10年6 月之重刑，被告犯罪嫌疑當屬重大，且其畏重罪
      刑罰執行而逃亡之強烈誘因仍然存在，有事實及相當理由
      可認被告併有刑事訴訟法第101 條第1 項第1 款之羈押事
      由，此與先前案件在偵查中，被告所面對之客觀情事明顯
      不同。以本件被告涉案情節，所犯為法定刑死刑、無期徒
      刑之重罪，又經本院判處重刑，為確保後續審判及判決確
      定後之刑罰執行程序得以順利進行，尚無從以限制住居、
      出境及具保之替代手段免予羈押。
（三）被告雖以其於偵查中配合到案，本案已於99年10月27日判
      決，其再不到3 年即可報假釋等情，主張其無逃亡之虞云
      云。然被告經本院判處重刑，客觀情狀與被告先前至檢察
      署應訊之時有異，自難以被告曾於偵查階段配合到庭之情
      ，認定被告無逃亡之虞。而被告倘經有罪判決確定，即須
      移監執行，至其能否因假釋而提前出監，係以被告服刑期
      間是否有悛悔實據而定，在執行之前，無從預為判斷。被
      告徒憑己意指稱其於本案已羈押2 年6 個月，已至本院判
      決宣告刑期之四分之一，羈押期間折抵刑期後，被告再服
      刑不到3 年期間，即可假釋，無逃亡動機云云，尚無可採
      。又本件被告已具狀提起第三審上訴，審判程序並未終結
      ，聲請意旨陳稱本案於99年10月27日經本院為第二審判決
      ，使被告具保停止羈押，不影響審判程序之進行，亦屬無
      據。至於被告泛稱其素行良好、因遭羈押而失去工作，家
      中尚有年邁雙親及妻兒需照顧等節，核與審酌被告是否具
      備羈押事由及羈押必要性無涉，不得採為有利被告之認定
      依據。
三、綜上所述，本件被告仍存有羈押事由並有羈押必要，復無刑
    事訴訟法第 114條各款所列不得駁回停止羈押聲請之情形，
    本件聲請具保停止羈押，無從准許，應予駁回。
據上論斷，應依刑事訴訟法第220條，裁定如主文。
中    華    民    國    99    年    11    月    30    日
                 刑事第二十四庭  審判長法  官  李錦樑
                                       法  官  朱瑞娟
                                       法  官  陳恆寬
以上正本證明與原本無異。
如不服本裁定，應於收受送達後五日內向本院提出抗告狀。
                                       書記官  黃家麟
中    華    民    國    99    年    12    月    3     日

司法院資訊處製作；財團法人民間司法改革基金會備份。
